---
title: "kickstarter_project"
author: "Grecia"
date: "12/3/2020"
output:
  pdf_document: default
  html_document: default
---

```{r setup, include=FALSE}
knitr::opts_chunk$set(echo = TRUE)
```

# Proyecto de kickstarter

Utilizaremos la base del proyecto [http://saumyaray.me/files/Kickstarter%20Data%20Analysis.pdf] para realizar un analisis de lo siguiente:

1.¿La duración de la campaña afecta la tasa de éxito?

2.¿Cuál es la relación entre el objetivo ($) y el éxito de la campaña? y

2a.¿Cuál es la relación entre la distribución de objetivo y el monto recaudado?



Empezaremos por fijar  nuestro directorio de trabajo y  las librerias utilizadas
 
```{r,message=FALSE}
library(magrittr)
library(lubridate)
library(dplyr)
library(utils)
library(zoo)
library(TTR)
library(forecast)
library(ggplot2)
library(scales)
library(ggrepel)
```


```{r}
#Directorio de trabajo
setwd("~/Desktop/programacion/Python/kickstarter/ks-projects-201801.csv")
ks<-read.csv("ks-projects-201801.csv",sep = ",",na.strings = "")

```

Vemos algunas características  de unas variables con la  función summary

```{r}
summary(ks)
```

## Limpieza de la base

Inconsistencias de la base:

1. En la base se encuentran unas fechas con formato inconsistente del año de 1970

2.La columna deadline y launched no están en formato de fecha

3.La columna de launched contiene la hora de la fecha, por lo que se removerá la hora para un mejor manejo de la base.


#### Formato de fecha 

Cambiamos el formato de la columna launch a fecha y le quitamos la hora

```{r}
#Seleccionamos primero las variables de interés para u nuevo dataframe
ks1<-ks %>%
  select(ID,deadline,launched, state, currency, goal,usd.pledged,usd_pledged_real,usd_goal_real)
#La base se verá de la siguiente manera
head(ks1)
#cambiamos el formato de las columnas a fecha
ks1$deadline %<>% ymd()
#summary(ks1)

#La columna launched la convertimos a
Lan<- as.POSIXlt(ks1$launched)
#Quitamos la hora
Lan1<-strftime(Lan,format="%Y-%m-%d")
#Convertimos a dataframe el formato
Launch2<-data.frame(Lan1)
#head(Launch2)
#summary(Launch2)
#Convertimos  a formato de fecha la columna de launched
Launch2$Lan1%<>% ymd()
#summary(Launch2)

```


```{r}
#Unimos la columna de launched ya en su formato de fecha  y sin la hora a nuestro dataframe ks1
Launch3<-ks1 %>%
  bind_cols(Launch2)

#Eliminamos las fechas con formato inconsistente y calculamos la diferencia de días de las campaña
ks4<-Launch3%>%
  mutate(Lenght_campaing=difftime(deadline,Lan1)) %>%
  filter(launched!="1970-01-01")

#Convertimos la nueva columna a formato numérico para trabajar con los datos.
ks4$Lenght_campaing<-as.numeric(ks4$Lenght_campaing)
#head(ks4)
#summary(ks4)

```

#### Categorizamos los dias de campaña por grupos



Grupo 1: 0-7 días

Grupo 2: 8-22 días

Grupo 3: 23-37 días

Grupo 4: 38-52 días

Grupo 5: 53-68 días

Grupo 6: 69-82 días

Grupo 7: 83-92 días



```{r}

#categorizar por rangos de acuerdo a los días de campaña
ks5<-ks4 %>%
  filter(Lenght_campaing<=92)

ks5$Lenght_campaing<-cut(ks5$Lenght_campaing,breaks=c(0,8,23,38,53,69,83,92),labels=c("1","2","3","4","5","6","7"))
#La base se ve de la siguiente manera
head(ks5)
```



```{r}
summary(ks5$Lenght_campaing)
```

La mayoría de las campañas tienen una duración de 23 a 37 días, mientras que las menos frecuentes, tienen una duración de 69 a 82 días.


# ¿La duración de la campaña afecta la tasa de éxito?

## Campañas exitosas 



```{r}
piedf<-ks5%>%
  filter(state=="successful") 

piedf%>%
  count(Lenght_campaing) %>%
  mutate(prop = percent(n / sum(n)))%>%
ggplot( aes(x="", y=n, fill=Lenght_campaing))+
geom_bar(width = 1, stat = "identity")+ 
ggtitle("Succesful Campaings") + theme_void() + 
coord_polar("y", start=0)+
  geom_label_repel(aes(label = prop), size=5, show.legend = F, nudge_x = 1)




```

## Campañas fallidas

```{r}
pieFailed<-ks5%>%
  filter(state=="failed") 

pieFailed%>%
  count(Lenght_campaing) %>%
  mutate(prop = percent(n / sum(n)))%>%
ggplot( aes(x="", y=n, fill=Lenght_campaing))+
geom_bar(width = 1, stat = "identity")+ 
ggtitle("Failed Campaings") + 
theme_void() + coord_polar("y", start=0)+
geom_label_repel(aes(label = prop), size=5, show.legend = F, nudge_x = 1)

```

## Campañas canceladas
```{r}
piecancel<-ks5%>%
  filter(state=="canceled") 
head(piecancel)

piecancel%>%
  count(Lenght_campaing) %>%
  mutate(prop = percent(n / sum(n)))%>%
  ggplot( aes(x="", y=n, fill=Lenght_campaing))+
  geom_bar(width = 1, stat = "identity")+ ggtitle("Cancel Campaings") +
  theme_void() + coord_polar("y", start=0)+
  geom_label_repel(aes(label = prop), size=5, show.legend = F, nudge_x = 1)

```

## Frecuencia de las campañas y Funcion empirica

#### campañas exitosas

```{r}
#Histograma
histSuces<-ks4%>%
  filter(state=="successful")

ggplot(data=histSuces, aes(x=Lenght_campaing)) + 
  geom_histogram(color="blue")

#Empirical distribution
ggplot(histSuces,aes(Lenght_campaing)) + stat_ecdf(geom = "step")
```

## Frecuencia de campañas fallidas
```{r}
histFail<-ks4%>%
  filter(state=="failed")
#head(histFail)

ggplot(data=histFail, aes(x=Lenght_campaing)) + 
  geom_histogram(color="blue")

#Empirical distribution
ggplot(histFail,aes(Lenght_campaing)) + stat_ecdf(geom = "step")

```

## Frecuencia de campañas canceladas
```{r}
histcanceled<-ks4%>%
  filter(state=="canceled")
#head(histcanceled)

ggplot(data=histcanceled, aes(x=Lenght_campaing)) + 
  geom_histogram(color="blue")

#Empirical distribution
ggplot(histcanceled,aes(Lenght_campaing)) + stat_ecdf(geom = "step")

```


## Diagrama de caja 
Dias de campaña

```{r}

ks11<-ks4%>%
  filter(Lenght_campaing<=92)
ggplot(ks11,aes(x=state,y=Lenght_campaing, fill=state)) +
  geom_boxplot() 
```


## Campañas por dias


#### Grupo 1 (1-7 días)


```{r}

pie1<-ks5%>%
  filter(Lenght_campaing=="1")

pie1%>%
  count(state)%>%
  mutate(prop = percent(n / sum(n))) %>%
  ggplot( aes(x="", y=n, fill=state))+
  geom_bar(width = 1, stat = "identity")+ ggtitle("Group 1") + 
  theme_void() + coord_polar("y", start=0)+
  geom_label_repel(aes(label = prop), size=5, show.legend = F, nudge_x = 1)
#head(pie1)

 pie1%>% count(state)%>%
  ggplot( aes(x=state,y=n,fill=state)) +
  geom_bar(stat="identity")
```


#### Grupo 2 (8-22 días)


```{r}
pie2<-ks5%>%
  filter(Lenght_campaing=="2")

pie2%>%
  count(state)%>%
  mutate(prop = percent(n / sum(n))) %>%
  ggplot( aes(x="", y=n, fill=state))+
  geom_bar(width = 1, stat = "identity")+ ggtitle("Group 2") +
  theme_void() + coord_polar("y", start=0)+
  geom_label_repel(aes(label = prop), size=5, show.legend = F, nudge_x = 1)

pie2%>% count(state)%>%
  ggplot( aes(x=state,y=n,fill=state)) +
  geom_bar(stat="identity")


```



#### Grupo 3 (23-37 días)


```{r}
pie3<-ks5%>%
  filter(Lenght_campaing=="3")

pie3%>%
  count(state)%>%
  mutate(prop = percent(n / sum(n))) %>%
  ggplot( aes(x="", y=n, fill=state))+
  geom_bar(width = 1, stat = "identity")+ ggtitle("Group 3") +
  theme_void() + coord_polar("y", start=0)+
  geom_label_repel(aes(label = prop), size=5, show.legend = F, nudge_x = 1)

pie3%>% count(state)%>%
  ggplot( aes(x=state,y=n,fill=state)) +
  geom_bar(stat="identity")

```


#### Grupo 4 (38-52)


```{r}
pie4<-ks5%>%
  filter(Lenght_campaing=="4")

pie4%>%
  count(state)%>%
  mutate(prop = percent(n / sum(n))) %>%
  ggplot( aes(x="", y=n, fill=state))+
  geom_bar(width = 1, stat = "identity")+ ggtitle("Group 4") + theme_void() + 
  coord_polar("y", start=0)+
  geom_label_repel(aes(label = prop), size=5, show.legend = F, nudge_x = 1)

pie4%>% count(state)%>%
  ggplot( aes(x=state,y=n,fill=state)) +
  geom_bar(stat="identity")
```


#### Grupo 5 (53-67)


```{r}
pie5<-ks5%>%
  filter(Lenght_campaing=="5")

pie5%>%
  count(state)%>%
  mutate(prop = percent(n / sum(n))) %>%
  ggplot( aes(x="", y=n, fill=state))+
  geom_bar(width = 1, stat = "identity")+ ggtitle("group 5") + theme_void() +
  coord_polar("y", start=0)+
  geom_label_repel(aes(label = prop), size=5, show.legend = F, nudge_x = 1)

pie5%>% count(state)%>%
  ggplot( aes(x=state,y=n,fill=state)) +
  geom_bar(stat="identity")
```


#### Grupo 6 (68-82)

```{r}
pie6<-ks5%>%
  filter(Lenght_campaing=="6")

pie6%>%
  count(state)%>%
  mutate(prop = percent(n / sum(n))) %>%
  ggplot( aes(x="", y=n, fill=state))+
  geom_bar(width = 1, stat = "identity")+ ggtitle("Group 6") + 
  theme_void() + coord_polar("y", start=0)+
  geom_label_repel(aes(label = prop), size=5, show.legend = F, nudge_x = 1)

pie6%>% count(state)%>%
  ggplot( aes(x=state,y=n,fill=state)) +
  geom_bar(stat="identity")

```



#### Group 7 (83-92)



```{r}
pie7<-ks5%>%
  filter(Lenght_campaing=="7")

pie7%>%
  count(state)%>%
  mutate(prop = percent(n / sum(n))) %>%
  ggplot( aes(x="", y=n, fill=state))+
  geom_bar(width = 1, stat = "identity")+ ggtitle("Group 7") +
  theme_void() + coord_polar("y", start=0)+
  geom_label_repel(aes(label = prop), size=5, show.legend = F, nudge_x = 1)

pie7%>% count(state)%>%
  ggplot( aes(x=state,y=n,fill=state)) +
  geom_bar(stat="identity")



```




La duración de campaña y el éxito de campaña están relacionadas, pues en las gráficas del grupo 1 (0-7 días), grupo 2 (8-22 días) y grupo 3 (23-37 días)  se observa que el porcentaje de éxito de campaña está entre el 35%-44%. Conforme pasan los días de periodo de campaña, el porcentaje de éxito disminuye, entre más larga la duración de campaña, las campañas tienden más al fracaso. En el grupo 5 y 7, el éxito de campaña tiene un menor porcentaje, entre 20% y 28%.



# Relación entre el objetivo y el éxito de la campaña y el objetivo y la cantidad recaudada

Se analizará la relación entre los montos de las metas y el éxito de las campañas, así como también las diferencias entre las cantidades prometidas y los objetivos de estas campañas.

## función de distribución empírica del objetivo de las campañas exitosas

```{r}
#Objetivo de campaña 
ggplot(ks5, aes(goal)) + stat_ecdf(geom = "step")
```



# Analisis de disitntos rangos de metas para la campaña

## Grupo 1

```{r}
#distribucion acumulativa empirica

emp1<-ks5 %>% filter(goal<1000)

 emp1%>% count(state) %>% 
   mutate(prop = percent(n / sum(n))) %>%
   ggplot(aes(x="", y=n, fill=state))+ geom_bar(width = 1, stat = "identity")+ 
   ggtitle("Group 1: <= 1000 (USD)") +
   theme_void() + coord_polar("y", start=0)+
   geom_label_repel(aes(label = prop), size=5, show.legend = F, nudge_x = 1) 

summary(emp1$goal)

emp1%>%
ggplot(aes(goal)) + stat_ecdf(geom = "step")

```

# Grupo 2
```{r}

emp2<-ks5 %>% filter(goal>1000 &goal<=10000)

 emp2%>% count(state) %>%
   mutate(prop = percent(n / sum(n))) %>% 
   ggplot(aes(x="", y=n, fill=state))+ geom_bar(width = 1, stat = "identity")+
   ggtitle("Group 2: <1000<x<10000") + theme_void() +
   coord_polar("y", start=0)+
   geom_label_repel(aes(label = prop), size=5, show.legend = F, nudge_x = 1) 

summary(emp2$goal)

emp2%>%
ggplot(aes(goal)) + stat_ecdf(geom = "step")

```
# Grupo 3

```{r}
emp3<-ks5 %>% filter(goal>10000 &goal<=100000)

 emp3%>% count(state) %>% 
   mutate(prop = percent(n / sum(n))) %>% 
   ggplot(aes(x="", y=n, fill=state))+ geom_bar(width = 1, stat = "identity")+
   ggtitle("Group 3: 10000<x<100000 (USD)") +
   theme_void() + coord_polar("y", start=0)+
   geom_label_repel(aes(label = prop), size=5, show.legend = F, nudge_x = 1) 

summary(emp3$goal)

emp3%>%
ggplot(aes(goal)) + stat_ecdf(geom = "step")

```


# Grupo 4 

```{r}
emp4<-ks5 %>% filter(goal>100000)

emp4%>%
ggplot(aes(goal)) + stat_ecdf(geom = "step")

summary(emp4$goal)

emp4%>% count(state) %>% 
  mutate(prop = percent(n / sum(n))) %>%
  ggplot(aes(x="", y=n, fill=state))+ geom_bar(width = 1, stat = "identity")+
  ggtitle("Group 4 : > 100000 (USD)") + 
  theme_void() + coord_polar("y", start=0)+geom_label_repel(aes(label = prop), size=5, show.legend = F, nudge_x = 1) 

```



Entre más rande sea el valor de goal, es decir del dinero, mayor es la tendencia a que la campaña fracase. Se observa en el grupo 1 las campañas con menos dinero fueron las que resultaron exitosas. Mientras que en los demás grupos predominaron las campañas que fracasaron.


## Diferencia de Goal y pledge

con función de distribución empírica
```{r}
# Empirical de pledged

ks7<-ks4%>% 
  mutate(diferencia=goal-usd.pledged)
ggplot(ks7,aes(diferencia)) + stat_ecdf(geom = "step")
```

#### Grupo 1 

```{r}
emp11<-emp1%>%
   mutate(diferencia_1=usd_goal_real-usd_pledged_real)
ggplot(emp11,aes(diferencia_1)) + stat_ecdf(geom = "step")
```


#### Grupo 2


```{r}
emp22<-emp2%>%
   mutate(diferencia_1=usd_goal_real-usd_pledged_real)
ggplot(emp22,aes(diferencia_1)) + stat_ecdf(geom = "step")

```

#### Grupo 3


```{r}
emp33<-emp3%>%
   mutate(diferencia_1=usd_goal_real-usd_pledged_real)
ggplot(emp33,aes(diferencia_1)) + stat_ecdf(geom = "step")

```

#### Grupo 4


```{r}
emp44<-emp4%>%
   mutate(diferencia_1=usd_goal_real-usd_pledged_real)
ggplot(emp44,aes(diferencia_1)) + stat_ecdf(geom = "step")

```


Las campañas tienen diferencias positivas.

